【裁判字號】    89,訴,790
【裁判日期】    891004
【裁判案由】    偽造文書等
【裁判全文】
臺灣彰化地方法院刑事判決                          八十九年度訴字第七九號
    公  訴  人  臺灣彰化地方法院檢察署檢察官
    被      告  乙○○
    選任辯護人  林開福律師
                洪明儒律師
右列被告因偽造文書等案件，經檢察官提起公訴（八十九年度偵字第二九五三號），
本院判決如左：
    主  文
乙○○行使偽造私文書，足以生損害於他人，處有期徒刑肆月。緩刑貳年。
    事  實
一、乙○○為已故者謝章獻（於民國八十年十二月十七日死亡）之妻，其明知謝章獻
    生前在彰化縣員林信用合作社所設立帳號0000000000號之帳戶，於謝
    章獻死亡後尚有新台幣（下同）一百三十七萬四千四百元，應由所有繼承人即謝
    章獻之子女謝宜倩、謝耀徵與其共同繼承，竟意圖為自己不法之所有，於八十年
    十二月廿六日，在彰化縣員林信用合作社，以盜蓋謝章獻之印章及書寫「
    80.12.26」「壹佰拾柒萬肆仟肆佰元正」「1.374.400」之方式，偽造謝章獻
    前揭帳戶之取款憑條一紙，並持之行使向彰化縣員林信用合作社職員取款，使彰
    化縣員林信用合作社職員陷於錯誤，將謝章獻上開遺產以直接匯款之方式匯入其
    亦設於彰化縣員林信用合作社之帳戶內，足生損害於謝章獻之其他繼承人即謝宜
    倩、謝耀徵二人。
二、案經被害人謝宜倩、謝耀徵之法定代理人甲○○告訴由台灣彰化地方法院檢察署
    檢察官偵查起訴
    理  由
一、右揭犯罪事實，業據被告乙○○於偵訊中，自白不諱，核與告訴人甲○○指訴情
    節相符，復有戶籍謄本一份、彰化縣員林信用合作社存摺交易歷史查詢、取款憑
    條、存款憑條等影本各一紙在卷為憑。至被告乙○○於本院審理中雖辯稱：伊非
    但無偽造之故意，且所領之款項亦用以清償謝章獻之債務，故不生損害之問題，
    再者，謝章獻之印文係謝章獻親身所用印云云。查謝章獻於八十年十二月十七日
    即死亡，其之繼承人除被告乙○○外，尚有謝宜倩、謝耀徵，已如前述，被告乙
    ○○未經其他繼承人之同意，竟於同年十二月二十六日，填寫前開取款憑條領謝
    章獻所遺留之存款，其難謂無偽造之故意及損害，再者，揆諸民眾至金融機關取
    款之作業常態，均係於取款當日，填妥取款憑條後，方予以用印交予由金融機關
 之職員以取得款等情，顯見被見乙○○所辯，係事後卸責之詞，不可採信。本件
    事證已臻明確，被告乙○○之犯行，洵堪認定。
二、核被告乙○○所為，係犯刑法第二百十六條行使第二百十條之偽造私文書、第三
    百三十九條第一項之詐欺取財罪嫌。其盜用印章為偽造私文書之部分行為，又偽
    造私文書進而行使，偽造之低度行為應為行使之高度行為所吸收，均不另論罪。
    再其所犯行使偽造私文書與詐欺取財罪間有方法結果之牽連關係，應從一重之行
    使偽造私文書罪論處。爰審酌被告乙○○之素行、犯罪目的、手段、方法、所生
    之危害及犯罪後之態度等一切情狀，量處如主文所示之刑。查被告被告乙○○前
    未曾受有期徒刑以上刑之宣告，此有臺灣彰化地方法院檢察署刑案資料查註紀錄
    表一紙在卷可稽，其經此教訓，應知警惕而無再犯之虞，所宣告之刑，認以暫不
    執行為適當，併予宣告緩刑二年，以勵自新。
據上論斷，應依刑事訴訟法第二百九十九條第一項前段，刑法第二百十六條、二百十
條、第三百三十九條第一項、第五十五條、第七十四條第一款，罰金罰鍰提高標準條
例第一條前段，判決如主文。
本案經檢察官張崇哲到庭執行職務。
中    華    民    國      八  十  九    年    十      月      四        日
                                  台灣彰化地方法院刑事第二庭
                                             法      官   洪  志  賢
右正本證明與原本無異。
如不服本判決，應於判決送達後十日內，向本院提出上訴狀（須附繕本）。
告訴人或被害人對於判決如有不服具備理由請求檢察官上訴者，其上訴期間之計算係
以檢察官收受判決正本之日期為準。
                                             法院書記官  洪  年  慶
中    華    民    國      八  十  九    年    十      月      四        日
刑法第二百十六條
行使第二百十條至第二百十五條之文書者，依偽造、變造文書或登載不實事項或使登
載不實事項之規定處斷。
刑法第二百十條
偽造、變造私文書，足以生損害於公眾或他人者，處五年以下有期徒刑。
刑法第三百三十九條第一項
意圖為自己或第三人不法之所有，以詐術使人將本人或第三人之物交付者，處五年以
下有期徒刑、拘役或科或併科一千元以下罰金。


司法院資訊處製作；財團法人民間司法改革基金會備份。
